臺灣高等法院花蓮分院刑事判決　　　　　　　　　　九十二年度上訴字第二九八號
　　上　 訴　 人　臺灣臺東地方法院檢察署檢察官
　　上訴人即被告　甲○○
　　選任 辯 護人　郭重鑾律師
右上訴人因竊盜案件，不服臺灣台東地方法院九十二年度訴字第三一號中華民國九十
二年十月二十八日第一審判決（起訴案號：臺灣台東地方法院檢察署九十一年度偵字
第一八六七號）提起上訴，本院判決如左：
    主  文
上訴駁回。
    事  實
一、甲○○前於民國八十五年間因犯竊盜（盜採砂石）案件，經台灣台東地方法院判
    處有期徒刑六月，嗣經本院駁回其上訴而告確定，於八十六年十二月二十九日縮
    刑期滿執行完畢。詎仍不知悔改，竟又基於意圖為自己不法所有之概括犯意，自
    九十年六月間起，連續多次在臺東縣長濱鄉長濱村城仔埔海邊，以鏟土機盜取砂
    石，得手後，運往距離城仔埔海邊約二百公尺處其與前妻邱貴花共同經營之「宏
    達砂石場」。嗣於九十年十月七日上午八時許，台東縣警察局成功分局接獲民眾
    電話檢舉，遂由警員潘調志、楊敏政、黃金玉前往城仔埔海邊埋伏取締。於同日
    十二時三十分許，甲○○自宏達砂石場駕駛鏟土機前往上開海邊，因見有釣客釣
    魚，乃作罷返回。迄下午四時三十分許，甲○○再次駕駛鏟土機前往，以鏟土機
    盜取砂石約二分之一立方公尺，得手後於返回砂石場途中，為埋伏之警員當場查
    獲，並扣得其胞弟陳錦亮所有之鏟土機乙部。
二、案經台東縣警察局成功分局報請臺灣臺東地方法院檢察署檢察官偵查起訴。
    理  由
一、訊據上訴人即被告甲○○矢口否認有何盜採砂石之犯行，辯稱：為警查獲當時，
    伊正在修理通往海邊之便道，砂石是從「宏達砂石場」運出的，警員誤認伊是從
    海邊盜採；且因伊曾損及證人李文福之牧草，故遭挾怨報復，證人所言並不實在
    云云。
二、經查：
  (一)被告自九十年六月起即連續在臺東縣長濱鄉長濱村城仔埔海邊以鏟土機盜取砂石
    之事實，迭據證人李文福於警訊、偵查及原審審理時結證無訛（見警詢卷第五至
    八頁、偵查卷第三十六、三十七頁及原審卷九十一至九十三頁），觀其結證情節
    始末綦詳，且前後一致，無瑕疵可指，甚至並不隱瞞被告曾損壞伊之牧草，欲賠
    償伊新台幣（下同）一千元，遭伊拒絕之事實，可見其作證立場坦蕩客觀，難認
    係挾怨故為不實之指證。又被告於九十年十月七日下午四時三十分許，駕駛未載
    運砂石之鏟土機至城仔埔海邊盜採砂石約二分之一立方公尺，得手後沿著便道返
    回砂石場途中，為埋伏之警員潘調志、楊敏政、黃金玉當場查獲等情，亦經證人
    即台東縣警察局成功分局警員楊敏政到庭證述明確（見原審卷第九十三至九十六
    頁）。再證人楊敏政於原審審理時經交互詰問證稱，係因九十年十月七日上午八
    時許接獲民眾電話檢舉（報告書誤載為九十年十月八日上午八時），始前往案發
    現場埋伏取締，可佐被告於本案發生前已有盜採砂石之行為，亦與證人李文福所
    述被告連續盜採砂石之情形相符。此外，復有鏟土機乙部扣案足憑及城仔埔海邊
    現場照片多幀、會勘紀錄乙份等附卷可稽。本件事證已屬明確，被告連續竊盜犯
    行堪以認定，應予依法論科。
  (二)至被告於原審所聲請傳訊之證人林添田及林德發，證人林添田證稱：於九十年間
    受僱於邱貴花處理廢土，同年十月間被告叫伊從宏達砂石場將廢土運往南的海邊
    修路等語，證人林德發證稱：「（辯護人問：九十年十月七日當天你看到被告開
    鏟土機要往何處去？）看到被告由宏達砂石場到海邊，運了一點沙過去，我想他
    是要修路。（辯護人問：能否確定當時被告運砂石往返之時間？哪一年？）兩年
    前的十月份左右，雙十國慶那段時間」等語（以上均見原審審理筆錄）。然證人
    林添田於檢察官反詰問時已證稱：九十年六月到十月七日間，並無與被告到城仔
    埔海邊等語明確，是本件案發當時，證人林添田並未在現場，其證言自與本案待
    證事實無關。又縱證人林德發所言目睹被告自宏達砂石場載運砂石到海邊等情屬
    實，然被告為警查獲當時，其亦未在場，故被告當時有無盜採砂石，並非其親身
    所得經驗，是其證言仍不得作為有利被告認定之證據。
  (三)至於證人乙○○於偵查中所證述「（檢察事務官問：九十年十月七日你有無至台
    東縣長濱鄉長濱村城仔埔海邊？）我是在上午九點多去的，去海邊撿木材，剛好
    看到甲○○在那裡開一台機器在推平路面，我就去撿木材後放在機車上載回去，
    我離開時約（上午）十一點多，‧‧‧」等情詞（見發查卷第三十頁），縱屬非
    虛，然查其於警方埋伏逮捕被告之當時（即下午四時三十分許）並不在現場，是
    其前開證詞亦不足以推翻員警親自目睹被告盜採砂石之事實，尚無從據為有利於
    被告之認定。況查被告於九十一年三月七日經檢察事務官訊問時曾稱：草圖上之
    人名係與伊一起修路之人云云（見發查卷第八頁），而證人乙○○亦在該草圖名
    單之列（見發查卷第十頁），其後又改稱僅伊一人修路云云，前後已見不一，嗣
    經檢察事務官訊問證人乙○○時，乙○○則明確證稱：當天僅被告一人在場，伊
    並未協助被告修路等語（見發查卷第三十、三十一頁），顯見被告先前所辯亦與
    證人所述情節未符，實難信其所辯為真。
三、核被告所為，係犯刑法第三百二十條第一項之竊盜罪。公訴意旨認本件應依刑法
    第三百二十二條之常業竊盜罪論處，惟被告於犯罪時係以經營砂石場為生，此亦
    為公訴人所認定，故其並非恃竊盜為生，起訴法條容有未洽，應予變更。被告先
    後多次犯行，時間緊接，方法相同，所犯為構成要件相同之罪名，為連續犯，應
    依刑法第五十六條之規定，加重其刑。公訴人雖已就被告九十年六月起至同年十
    月七日下午四時三十分許之竊盜行為起訴，然漏未論以連續犯關係，容有疏誤，
    併此敘明。又被告前於八十五年間因犯竊盜（盜採砂石）案件，經台灣台東地方
    法院判處有期徒刑六月，嗣經本院駁回其上訴而告確定，於八十六年十二月二十
    九日縮刑期滿執行完畢，有台灣高等法院被告全國前案紀錄表及原審八十五年度
    易字第九八六號刑事判決書各乙份在卷足憑，其於五年內再犯本件有期徒刑以上
    之罪，為累犯，應依刑法第四十七條之規定，遞加重其刑。原審因依上開法律規
    定，並審酌被告犯罪之動機、目的、手段，及其已有盜採砂石前科，猶不知悔改
    ，犯後仍飾詞卸責，毫無悔意等一切情狀，量處被告有期徒刑八月，另並敘明扣
    案之鏟土機乙部，雖係供被告犯罪所用之物，然為被告胞弟陳錦亮所有，業經陳
    錦亮於偵查中陳明在卷（見發查卷第三十八頁），經核並與被告所述尚無不符，
    乃不另為沒收之諭知。認事用法，尚無違誤，量刑亦稱妥適，公訴人仍以被告犯
    行屬常業竊盜及量刑過輕為由提起上訴，暨被告上訴猶執陳詞否認犯罪，辯稱無
    辜，指摘原判決不當，求予撤銷改判，均無理由，應予駁回。
據上論斷，應依刑事訴訟法第三百六十八條，判決如主文。
本案經檢察官黃怡君到庭執行職務。
中      華      民      國    九十三      年    四      月    十  四    日
                                審判長法官  吳  鴻  章
                                      法官  林  慶  煙
                                  法官  張  健  河
右為正本證明與原本無異。
檢察官如不服本判決，應於判決送達後十日內向本院提出上訴狀。其未述理由者，
並應於提出上訴狀後十日內向本院補提理由狀(須附繕本)。
本件被告不得上訴。
                                    書記官  陳  有  信
中      華      民      國    九十三      年    四      月    十  四    日
